臺灣臺北地方法院刑事判決　　　　　　　 93年度訴字第917號
　　公　訴　人　臺灣臺北地方法院檢察署檢察官
　　被　　　告　癸○○
　　　　　　　　子○○
　　　　　　　　寅○○
　 上列三　人
　 共　　　同　本院公設辯護人　沈芳萍
　 指定辯護人
上列被告等因妨害國幣懲治條例等案件，經檢察官提起公訴（九
十二年度偵字第二０六三五號、第二一七五九號、第三一八二號
），本院判決如下：
    主  文
癸○○連續結夥三人以上攜帶兇器竊盜，累犯，處有期徒刑壹年
肆月。扣案之螺絲起子貳支、破壞剪、鐵撬、剪刀、強力彈弓各
壹支均沒收。
子○○行使偽造私文書，足以生損害於他人，處有期徒刑拾月，
如附表貳所示偽造之署押及經變造之柯志宜國民身分證上黏貼有
「子○○」之照片壹張均沒收。
寅○○意圖供行使之用，而交付偽造之通用紙幣未遂，處有期徒
刑壹年捌月。偽造之新台幣仟元紙幣玖張均沒收。
    事  實
一、癸○○曾於民國八十八年間因賭博案件，經本院以八十八年
    度易字第一五五號判處有期徒刑三月，如易科罰金以三百元
    折算一日確定，並於八十八年四月二十六日易科罰金執行完
    畢，詎猶不知悔改，與子○○（所涉竊盜罪嫌部分，因為台
    灣高等法院九十二年度上易字第一三九六號確定判決效力所
    及，故台灣台北地方法院檢察署檢察官乃以九十二年度偵字
    第二０六三五號為不起訴處分）、卯○（本院通緝中，嗣通
    緝到案後，另行審結）等三人，共同基於意圖為自己不法所
    有之概括犯意聯絡及行為分擔，於附表壹所示之時間、地點
    ，共同持卯○所有而客觀足以對人之生命、身體造成危險之
    螺絲起子二支、破壞剪、鐵撬、剪刀、強力彈弓各一支，以
    二人或結夥三人之方式，自九十二年三月間起至同年六月二
    十四日止，在台北縣土城市○○路、連城路，新店市○○路
    、安康路、永業街，台北縣新莊市、三峽鎮，桃園縣八德市
    、中壢市，新竹縣關西鎮等多處，連續乘如附表壹所示之被
    害人不注意或夜間營業處所無人居住之際（附表所示編號十
    三，有關無故侵入他人建築物罪之部分，未據告訴），竊取
    如附表壹所示丁○○、乙○○、己○○、壬○○、戊○○、
    丑○○、甲○○、丙○○、辛○○、庚○○等多人之財物，
    得手後銷贓分配所得，嗣於九十二年六月二十四日下午五時
    三十分許，在台北市○○區○○街一四０巷三十二號二樓，
    經警查獲卯○、子○○等二人，始循線查悉癸○○，並扣得
    卯○所有供犯罪所用之螺絲起子二支、破壞剪、鐵撬、剪刀
    、強力彈弓各一支。
二、子○○復意圖為自己不法之所有，明知「柯志宜」之國民身
    分證，係他人之遺失物（該國民身分證，係柯志宜在九十一
    年十二月三十一日，在台北縣新店市○○路所遺失），竟仍
    於不詳時、地，將該國民身分證，予以侵占入己。並旋即基
    於行使變造特種文書及偽造私文書之犯意，先於不詳時、地
    ，將自己之照片一張換貼在「柯志宜」之國民身分證上予以
    變造，再於九十二年六月十二日下午五時許，在台北市○○
    路○段二三號聯強太晶通訊百貨行（下稱聯強太晶通訊行）
    ，持前開經變造之「柯志宜」國民身分證，冒用「柯志宜」
    名義申請0000000000號、0000000000
    號、0000000000號等三線行動電話門號，並於切
    結書立書人簽章欄內、和信電訊股份有限公司（下稱和信公
    司）行動電話服務申請書申請人簽章欄內、台灣大哥大股份
    有限公司（下稱台灣大哥大公司）行動電話服務申請書申請
    人簽章欄內（包含本契約書已經本人攜回審閱兩天完畢，及
    本人已詳細審閱本契約書之各項條款，毋需攜回審閱兩天之
    各簽章欄內）以及用戶申請書暨ＡＮＮＣ３０２３／ＡＮＮ
    Ｃ３０２４專案聲明書申請人簽章欄內，偽造「柯志宜」署
    押各一枚後，將之連同「柯志宜」之變造國民身分證影本交
    付聯強太晶通訊行之承辦業務人員陳美珍，使陳美珍誤信子
    ○○為柯志宜本人，其有意申請行動電話使用，致陷於錯誤
    ，而依約交付前開行動電話門號，及摩托羅拉三六八八及諾
    基亞三三一五行動電話各一支，均足以生損害於柯志宜以及
    和信公司、台灣大哥大公司、戶政機關對於電信、戶政資料
    管理之正確性。
三、寅○○因年籍姓名均不詳綽號「阿忠」之人，有使用偽造通
    用紙幣之需要，乃竟基於意圖供行使之用而交付於人之犯意
    ，於九十二年四月三十日，在台北縣中和市華中橋附近，向
    卯○拿取偽造之通用千元紙幣九張，嗣於九十二年六月二十
    四日下午五時三十分許，卯○因涉嫌偽造貨幣等案件，遭警
    逮捕，且經通訊監察，始循線查獲寅○○，致寅○○未能交
    付該九張紙幣於綽號「阿忠」之人而未遂。
四、案經台北市政府警察局信義分局報請台灣台北地方法院檢察
    署檢察官偵查起訴。
    理  由
一、上揭犯罪事實欄內一至三之犯罪事實，分據被告癸○○、子
    ○○、寅○○等三人於本院準備程序及審理中坦承不諱（見
    本院九十四年一月二十一日、同年二月十八日準備程序筆錄
    第二頁、九十四年七月二十一日審理筆錄第二頁，本院卷宗
    第一七０頁、第一八七頁），其中被告癸○○所涉犯罪事實
    欄一之加重竊盜犯行部分，復亦經被害人丁○○、乙○○、
    己○○、壬○○、戊○○、丑○○、甲○○、丙○○、辛○
    ○、庚○○等人於警詢或偵查中指證綦詳（見九十二年六月
    二十五日、同年八月二十五、六月二十四日、八月二十五日
    、七月八日、八月二十五日、五月三十一日、六月二十五日
    、六月二十五日、十月九日、五月二十日警詢筆錄、九十三
    年三月十七日詢問筆錄，附於台灣台北地方法院檢察署九十
    二年度偵字第二０六三五號卷宗第一二四頁以下、第三十七
    頁、第三十九頁、第四十頁、台灣台北地方法院檢察署九十
    二年度偵字第一三九九九號卷宗一第三一頁、第一五０頁、
    第三四頁、第二六頁、台灣台北地方法院檢察署九十二年度
    偵字第四九四九號卷宗第三頁、台灣台北地方法院檢察署九
    十三年度偵字第三一八二號卷宗第七頁），並有贓物認領保
    管單五紙、內政部警政署刑事警察局指紋鑑驗書一紙，及扣
    案行竊用之螺絲起子二支、破壞剪、鐵撬、剪刀、強力彈弓
    各一支可資佐證；又被告子○○所涉犯罪事實欄二之犯行部
    分，除亦經被害人柯志宜、陳美珍等二人於警詢中指證明確
    外（見九十二年八月六日、同年七月十八日、八月六日警詢
    筆錄，附於台灣台北地方法院檢察署九十二年度偵字第一三
    九九九號卷宗二第九頁以下），亦有被告子○○持變造之柯
    志宜國民身分證向「聯強太晶通訊行」申辦行動電話門號之
    切結書、和信公司行動電話服務申請書、台灣大哥大公司行
    動電話服務申請書、用戶申請書暨ＡＮＮＣ３０２３／ＡＮ
    ＮＣ３０２４專案聲明書等資料影本，以及內政部警政署刑
    事警察局指紋鑑驗書一紙在卷可佐。此外，被告寅○○涉有
    犯罪事實欄三之犯行部分，亦有卷附行動電話通話簡訊之監
    察紀錄可資為證，足見被告癸○○、子○○、寅○○等三人
    前開自白之內容均與事實相符，本件事證已臻明確，被告三
    人之犯行堪可認定，應予以依法論科。
二、按螺絲起子、破壞剪、鐵撬、剪刀、強力彈弓等物，客觀上
    均足對人之生命、身體、健康構成威脅，無論被告主觀上是
    否旨在行兇抑僅便利行竊，然在客觀上顯具有行兇之危險性
    ，自屬兇器之一種。是核被告癸○○就犯罪事實欄之一所示
    附表壹編號三至七、九所為，均係犯刑法第三百二十一條第
    一項第三款之攜帶兇器竊盜罪、就附表壹編號一、二、八、
    十至十三所為，均係犯刑法第三百二十一條第一項第三款、
    第四款之結夥三人攜帶兇器竊盜罪。核被告子○○就犯罪事
    實欄二所為，係犯刑法第三百三十七條之侵占遺失物罪、刑
    法第二百十六條、第二百十條、第二百十二條之行使偽造私
    文書罪、行使變造特種文書罪，及同法第三百三十九條第一
    項之詐欺取財罪。核被告寅○○，係犯刑法第一百九十六條
    第一項、第三項之意圖供行使之用而交付他人偽造之通用紙
    幣未遂罪。被告癸○○就犯罪事實欄一所示附表壹編號一、
    二、八、十至十三之犯行，與子○○、卯○等人、就附表壹
    編號三至七、九與子○○間，互有犯意之聯絡及行為之分擔
    ，應各論以共同正犯。又被告癸○○連續為如附表壹所示之
    加重竊盜犯行，因均時間緊接，方法相同，所犯係構成要件
    相同之罪名，顯係基於概括之犯意而為之，為連續犯，依刑
    法第五十六條之規定，應從情節最重之結夥三人攜帶兇器部
    分論以一罪，並加重其刑。又被告癸○○曾於八十八年間因
    賭博案件，經本院以八十八年度易字第一五五號判處有期徒
    刑三月，如易科罰金以三百元折算一日確定，並於八十八年
    四月二十六日易科罰金執行完畢，有台灣高等法院被告全國
    前案紀錄表一紙在卷可憑，其於五年以內，再犯本件最重本
    刑為有期徒刑以上之罪，為累犯，應依刑法第四十七條之規
    定加重其刑，併同前開連續犯行部分，爰依法遞加重之。另
    被告子○○就前揭犯罪事實欄二之犯行，其變造「柯志宜」
    國民身分證後，復持以行使，變造之低度行為應為行使之高
    度行為所吸收，不另論罪。又被告子○○偽造「柯志宜」之
    署押於上開切結書立書人簽章欄內、和信公司行動電話服務
    申請書申請人簽章欄內、台灣大哥大公司行動電話服務申請
    書申請人簽章欄內（包含本契約書已經本人攜回審閱兩天完
    畢，及本人已詳細審閱本契約書之各項條款，毋需攜回審閱
    兩天之各簽章欄內）以及用戶申請書暨ＡＮＮＣ３０２３／
    ＡＮＮＣ３０２４專案聲明書申請人簽章欄內，均為偽造私
    文書之階段行為，而偽造私文書之低度行為復為行使之高度
    行為所吸收，亦均不另論擬。又被告子○○雖於申辦行動電
    話時，有偽造「柯志宜」之署押，填載前開切結書、行動電
    話服務申請書等文件，惟因上開私文書之填載，均係被告子
    ○○為詐騙行動電話及門號所為單一犯罪之接續動作，為接
    續犯，故應僅論以一行使偽造私文書罪。又被告子○○行使
    變造特種文書及行使偽造私文書之目的，乃在於詐騙行動電
    話及門號，是所犯上開行使變造特種文書罪、行使偽造私文
    書罪，與詐欺取財等罪間，有方法結果之牽連關係，應從一
    重之行使偽造私文書罪處斷。另被告寅○○雖已著手欲將偽
    造之紙幣交付綽號「阿忠」之人，惟因未生交付偽造紙幣之
    結果，是其犯罪行為尚屬未遂，爰依刑法第二十六條前段之
    規定，按既遂犯之刑度減輕其刑。檢察官起訴書中，就犯罪
    事實欄二之所犯法條，漏載刑法第三百三十九條第一項之詐
    欺取財罪，以及未就犯罪事實欄三部分犯行，論被告寅○○
    以未遂犯，而減輕其刑，經公訴人蒞庭後，爰為如上之更正
    ，附此敘明。爰審酌被告癸○○多次任意行竊，不尊重他人
    財產權益，且結夥三人攜帶兇器竊盜，影響人民生命、財產
    安全較為重大；被告子○○為能詐取行動電話及門號使用，
    竟變造及行使他人身分證件，此對於被害人因此所造之名譽
    困擾，及對於戶政機關管理戶籍資料之正確性，均有不良之
    影響；以及被告寅○○將偽鈔欲交付他人行使，紊亂金融秩
    序，助長偽鈔之流通，本均應對被告癸○○等三人從重量刑
    ，惟考量被告三人犯罪後均坦承犯行，且渠等行竊或詐騙財
    物或欲交付供行使之偽超數量均非鉅大、犯罪後之態度亦均
    稱良好，及渠等犯罪之目的、手段、智識程度、生活狀況等
    一切情狀，爰分別量處如主文所示之刑，以示懲儆。又犯罪
    事實欄一，經扣案之螺絲起子二支、破壞剪、鐵撬、剪刀、
    強力彈弓各一支，因均係共犯卯○所有，供被告癸○○、子
    ○○及其個人，行竊所用之物，此迭經被告癸○○、子○○
    二人供承明確（見本院九十四年七月十九日審理筆錄第十五
    頁），自應依刑法第三十八條第一項第二款規定宣告沒收之
    。至於經變造之「柯志宜」國民身分證，雖未據扣案，惟該
    國民身分證上黏貼有「子○○」之照片一張，因係被告子○
    ○所有供犯罪所用之物，業經其供陳在卷，且並無積極證據
    證明業已滅失，爰亦依刑法第三十八條第一項第二款規定宣
    告沒收之。另如附表貳所示切結書立書人簽章欄內、和信公
    司行動電話服務申請書申請人簽章欄內、台灣大哥大公司行
    動電話服務申請書申請人簽章欄內（包含本契約書已經本人
    攜回審閱兩天完畢，及本人已詳細審閱本契約書之各項條款
    ，毋需攜回審閱兩天之各簽章欄內）以及用戶申請書暨ＡＮ
    ＮＣ３０２３／ＡＮＮＣ３０２４專案聲明書申請人簽章欄
    內，偽造「柯志宜」署押各一枚，依刑法第二百十九條之規
    定，不問屬犯人與否，均應沒收之。此外，被告寅○○持以
    交付綽號「阿忠」之偽造千元紙幣九張，雖亦未經扣案，惟
    既無證據證明業已滅失，爰不問屬於犯人與否，應依刑法第
    二百條之規定沒收之。
三、又本案被告子○○於九十二年六月二十四日下午五時三十分
    許，在台北市○○區○○街一四０巷三十二號二樓，經警查
    獲時，雖另為警查獲其持有偽造之汽車駕駛執照、健保卡、
    國民身分證等物，惟因被告子○○持有本案經變造之「柯志
    宜」國民身分證，其目的即在於向通訊行詐騙行動電話及門
    號，故其單純持有前開偽造之汽車駕駛執照、健保卡、國民
    身分證等物，尤無論是否為其所變造，自與本案其自行變造
    「柯志宜」國民身分證，進而持以詐騙行動電話及門號之犯
    行間，無何連續犯或牽連犯之裁判上一罪之關係，且該部分
    復未經檢察官提起公訴，故本院自無法併為審理，附此敘明
    。
據上論斷，應依刑事訴訟法第二百九十九條第一項前段、刑法第
二十八條、第五十六條、第三百二十一條第一項第三款、第四款
、第二百十六條、第二百十條、第二百十二條、第三百三十九條
第一項、第一百九十六條第一項、第三項、第五十五條、第四十
七條、第二十六條前段、第二百條、第二百十九條、第三十八條
第一項第二款、罰金罰鍰提高標準條例第一條前段，判決如主文
。
本案經檢察官王怡菁到庭執行職務。
中　華　民　國　　九十四　年　　七　月　　二十九      日
　　　　　　　　　刑事第十庭  審判長  法　官　丁蓓蓓
                                      法  官  黃紹紘
                                      法  官  蔡世祺
如不服本判決，應於判決送達後十日內，向本院提出上訴狀。
以上正本證明與原本無異。
                                      書記官  柯貞如
中　華　民　國　　九十四　年　　七　月　　二十九      日
附錄論罪科刑法條：刑法第三百二十一條第一項第三款、第四款
、第二百十六條、第二百十條、第二百十二條、第三百三十九條
第一項、第一百九十六條第一項、第三項。
中華民國刑法第三百二十一條第一項第三款、第四款
 犯竊盜罪而有左列情形之一者，處六月以上、五年以下有期徒刑
：
一  於夜間侵入住宅或有人居住之建築物、船艦或隱匿其內而犯
之者。
二  毀越門扇、牆垣或其他安全設備而犯之者。
三  攜帶兇器而犯之者。
四  結夥三人以上而犯之者。
五  乘火災、水災或其他災害之際而犯之者。
六  在車站或埠頭而犯之者。
中華民國刑法第二百十六條 (行使偽造變造或登載不實之文書罪
)
行使第二百十條至第二百十五條之文書者，依偽造、變造文書或
登載不實事項或使登載不實事項之規定處斷。
中華民國刑法第二百十條(偽造變造私文書罪)
偽造、變造私文書，足以生損害於公眾或他人者，處五年以下有
期徒刑。
中華民國刑法第二百十二條(偽造變造特種文書罪)
偽造、變造護照、旅券、免許證、特許證及關於品行、能力服務
或其他相類之證書、介紹書，足以生損害於公眾或他人者，處一
年以下有期徒刑、拘役或三百元以下罰金。
中華民國刑法第三百三十九條第一項(普通詐欺罪)
意圖為自己或第三人不法之所有，以詐術使人將本人或第三人之
物交付者，處五年以下有期徒刑、拘役或科或併科一千元以下罰
金。
中華民國刑法第一百九十六條第一項、第三項(行使收集或交付
 偽造變造通貨、幣券罪)
行使偽造、變造之通用貨幣、紙幣、銀行券，或意圖供行使之用
而收集或交付於人者，處三年以上十年以下有期徒刑，得併科
五千元以下罰金。
收受後方知為偽造、變造之通用貨幣、紙幣、銀行券而仍行使，
或意圖供行使之用而交付於人者，處五百元以下罰金。
第一項之未遂犯罰之。
附表壹：
┌─┬──┬──┬───┬───┬────┬─────┐
│編│行為│被害│行為時│犯罪地│被害人被│犯罪方式  │
│號│人  │人  │間    │點    │竊損失財│          │
│  │    │    │      │      │物      │          │
├─┼──┼──┼───┼───┼────┼─────┤
│一│游曜│李郁│九十二│臺北縣│車牌號碼│持客觀上可│
│  │華、│基  │年六月│土城市│CJ-四六 │為凶器之螺│
│  │陳文│    │二十四│      │六三號自│絲起子二支│
│  │吉、│    │日    │      │小客車  │、破壞剪、│
│  │卯○│    │      │      │        │鐵撬、剪刀│
│  │    │    │      │      │        │、強力彈弓│
│  │    │    │      │      │        │各一支    │
├─┼──┼──┼───┼───┼────┼─────┤
│二│游曜│不詳│九十二│基隆市│香煙、零│同上      │
│  │華、│    │年五月│檳榔攤│錢      │          │
│  │卯○│    │上旬  │      │        │          │
│  │、陳│    │      │      │        │          │
│  │文吉│    │      │      │        │          │
│  │    │    │      │      │        │          │
├─┼──┼──┼───┼───┼────┼─────┤
│三│游曜│不詳│九十二│桃園縣│香煙、零│同上      │
│  │華、│    │年五月│八德市│錢      │          │
│  │陳文│    │下旬  │檳榔攤│        │          │
│  │吉  │    │      │      │        │          │
├─┼──┼──┼───┼───┼────┼─────┤
│四│游曜│何貴│九十二│臺北縣│香煙七條│同上      │
│  │華、│珠  │年五月│新店市│、零錢計│          │
│  │陳文│    │十五日│安和路│三千二百│          │
│  │吉  │    │      │二段二│元      │          │
│  │    │    │      │三二號│        │          │
│  │    │    │      │檳榔攤│        │          │
│  │    │    │      │      │        │          │
├─┼──┼──┼───┼───┼────┼─────┤
│五│游曜│卓謙│九十二│臺北縣│香煙四十│同上      │
│  │華、│雄  │年六月│土城市│包、手套│          │
│  │陳文│    │上旬  │連城路│、零錢  │          │
│  │吉  │    │      │六Ｏ七│        │          │
│  │    │    │      │號檳榔│        │          │
│  │    │    │      │攤    │        │          │
├─┼──┼──┼───┼───┼────┼─────┤
│六│游曜│張慧│九十二│臺北縣│香煙十二│同上      │
│  │華、│敏  │年五月│新店市│條、零錢│          │
│  │陳文│    │十五日│安康路│五千元  │          │
│  │吉  │    │零時  │一段三│        │          │
│  │    │    │      │一七巷│        │          │
│  │    │    │      │口檳榔│        │          │
│  │    │    │      │攤    │        │          │
├─┼──┼──┼───┼───┼────┼─────┤
│七│游曜│不詳│九十二│臺北縣│紅色廂型│同上      │
│  │華、│    │年六月│新莊市│車乙輛  │          │
│  │陳文│    │二十一│      │        │          │
│  │吉  │    │日    │      │        │          │
├─┼──┼──┼───┼───┼────┼─────┤
│八│游曜│李清│九十二│臺北縣│檳榔約一│同上      │
│  │華、│輝  │年三月│三峽鎮│萬八千粒│          │
│  │陳文│    │至五月│年角坑│        │          │
│  │吉、│    │間    │山區  │        │          │
│  │卯○│    │      │      │        │          │
│  │    │    │      │      │        │          │
├─┼──┼──┼───┼───┼────┼─────┤
│九│游曜│鍾英│九十二│桃園縣│香煙十五│同上      │
│  │華、│美  │年五月│中壢市│條、零錢│          │
│  │陳文│    │三十日│新中北│三千元  │          │
│  │吉  │    │零時  │路二段│        │          │
│  │    │    │      │五十六│        │          │
│  │    │    │      │號旁檳│        │          │
│  │    │    │      │榔攤  │        │          │
├─┼──┼──┼───┼───┼────┼─────┤
│十│游曜│江明│九十二│新竹縣│香煙十一│同上      │
│  │華、│相  │年五月│關西鎮│條      │          │
│  │陳文│    │三十一│石光里│        │          │
│  │吉、│    │日四時│一六八│        │          │
│  │卯○│    │三十分│號前檳│        │          │
│  │    │    │      │榔攤  │        │          │
├─┼──┼──┼───┼───┼────┼─────┤
│十│游曜│宋進│九十二│臺北縣│歌樂音響│同上      │
│一│華、│興  │年六月│土城市│一台等物│          │
│  │陳文│    │二十三│永豐路│        │          │
│  │吉、│    │日下午│三七二│        │          │
│  │卯○│    │五時  │之一號│        │          │
│  │    │    │      │前廣場│        │          │
│  │    │    │      │      │        │          │
├─┼──┼──┼───┼───┼────┼─────┤
│十│游曜│高承│九十二│臺北縣│車牌號碼│同上      │
│二│華、│祥  │年一月│土城市│：KO-四 │          │
│  │陳文│    │上旬  │永豐路│Ｏ三九號│          │
│  │吉、│    │      │一九五│自用小客│          │
│  │卯○│    │      │巷二十│車一輛  │          │
│  │    │    │      │八號前│        │          │
│  │    │    │      │      │        │          │
├─┼──┼──┼───┼───┼────┼─────┤
│十│游曜│洪金│九十二│臺北縣│金嗓點唱│同上      │
│三│華、│風  │年五月│新店市│歌機一台│          │
│  │陳文│    │二十日│永業街│、擴大機│          │
│  │吉、│    │      │六十一│一台、音│          │
│  │卯○│    │      │號（阿│響擴展機│          │
│  │    │    │      │囉哈卡│一台、Ｄ│          │
│  │    │    │      │拉ＯＫ│ＶＤ一台│          │
│  │    │    │      │）    │、乾冰機│          │
│  │    │    │      │      │一台、雷│          │
│  │    │    │      │      │射機一台│          │
│  │    │    │      │      │、軌道燈│          │
│  │    │    │      │      │一組、滅│          │
│  │    │    │      │      │火器一支│          │
│  │    │    │      │      │、酒類一│          │
│  │    │    │      │      │批等    │          │
└─┴──┴──┴───┴───┴────┴─────┘
附表貳：
一、切結書立書人簽章欄內偽造「柯志宜」之署押壹枚。
二、和信電訊股份有限公司行動電話服務申請書申請人簽章欄內
    偽造「柯志宜」之署押壹枚。
三、台灣大哥大股份有限公司行動電話服務申請書申請人簽章欄
    內（包含本契約書已經本人攜回審閱兩天完畢，及本人已詳
    細審閱本契約書之各項條款，毋需攜回審閱兩天之各簽章欄
    內）偽造「柯志宜」之署押各壹枚。
四、用戶申請書暨ＡＮＮＣ３０２３／ＡＮＮＣ３０２４專案聲
    明書申請人簽章欄內，偽造「柯志宜」署押壹枚。
五、經變造之「柯志宜」國民身分證上黏貼有「子○○」之照片
    壹張沒收。
